

José Alberto Sánchez Nava

Carta de Presentación Digital: https://albertonava-16.github.io/CartaPresentacion.io/



™ mephisto1696@gmail.com

Q Coacalco, Edomex.

RESUMEN PROFESIONAL

Service Now Administrator

con 3años de experiencia desarrollando soluciones tecnológicas integrales dentro del módulo de ITSM, utilizando metodologías ágiles y marcos de referencia como ITIL. Adicionalmente cuento con experiencia lidereando equipos multidisciplinarios para alcanzar los objetivos asignados, siempre enfocado en la elaboración de planes de acción y desarrollo con base a las métricas e indicadores del área.

APTITUDES

9 / 10

Liderazgo

10 / 10

Actitud de Servicio

9 / 10

Trabajo en Equipo

10 / 10

Trabajo bajo presión

9 / 10

Proactividad

EDUCACIÓN

Desarrollador Full-Stack

Platzi

2020 – En curso

Preparatoria Abierta

Cedco (En espera finalizar tramite de entrega de diplomapor contingencia)

2019 – 2020

Media Superior

Cbtis 133, Manuel Velazco Suarez 2011 - 2013

EXPERIENCIA

Service Now Administrator

Servicios de Dirección RQS SA DE CV, BFS Ingenieria Aplicda SA DE CV Walmart de México / 2018 - Actualidad

- Responsable del desarrollo e implementación de soluciones tecnológicas basadas en el módulo de ITSM – Service Now y utilizando tecnologías como JavaScript, HTML y CSS además de complementar dichas soluciones con workflows, Update Set, Incidents, Service Catalog, RITM, REQ, SLA, Service Portal, Email Notifications, Reports, Scheduled Reports, Performance Analytics, Testing, Con el objetivo de impulsar las politicas del proceso de incidentes y solicitudes en Walmart.
- Toma y análisis de los requerimientos realizados por múltiples grupos de trabajo en Walmart de México y Centro América. Alineado siempre al marco teórico de ITIL, metodologías agiles y las mejores prácticas obtenidas por el CORE TEAM de Service Now en Estados Unidos.

José Alberto Sánchez Nava

CONOCIMIENTOS ADICIONALES

JavaScript

HTML

CSS

Git y Github

NPM

Paquetería Office

EDU C A C I Ó N C O N T I N U A ...

Service Now Fundamentals

Service Now learning.

Finalizado

Ingles

Platzi

En curso

Seguridad informatica

Platzi

En Curso

Coordinación Service Desk - Seguimiento

Scan Consultores & Servicios de Dirección RQS SA DE CV Walmart de México 2018 - 2019

- Gestión y seguimiento de incidentes y solicitudes reportados al Service Desk de IT, asegurando el cumplimiento de SLA y realizando escalaciones pertinentes para aquellos reportes en donde el nivel de servicio se hayan incumplido.
- Análisis de tickets en Service Now con el objetivo de identificar reincidencias y así implementar planes de acción con las áreas de Soporte segundo nivel tanto en México como en Estados Unidos y a diferentes niveles de la organización
- Buscar y coordinar soluciones a eventos escalados, de alto impacto y críticos que afecten al negocio.
- Buscar resolución de incidentes a problemas operativos mediante sistema Linux en lenguaje SQL.

Supervisor de ejecutivos telefónicos

Call Center de México / 2016 – 2017

 Dedicado a brindar atención al cliente a usuarios de la marca Telcel cumpliendo con altos estándares de calidad y solución al cliente.

Encargado y fundador de Call Center

Nextel/2016

 Proyecto con duración de 3 meses, encargado de habilitar el equipo de cómputo para el personal, Así como mantenimiento del mismo, capacitación para generar nuevas contrataciones para nuestros clientes de telefonía móvil.

Sitios Web creados

https://albertonava-16.github.io/PlatziVideo.io/index.html

https://albertonava-16.github.io/Batatabit.io/

https://albertonava-16.github.io/Curso-Html.io/test-position/index.html